臺灣臺中地方法院民事判決
111年度訴字第664號
原      告  龔萬菁  
訴訟代理人  林永祥律師
被      告  潘淑娟  
訴訟代理人  王晨瀚律師
上列當事人間請求損害賠償事件，由臺灣新北地方法院移送前來
 ，本院於中華民國111年10月20日言詞辯論終結，判決如下：
    主    文
被告應給付原告新臺幣50萬元，及自民國111年3月19日起至清償
日止，按年息5%計算之利息。
原告其餘之訴駁回。
訴訟費用由被告負擔1/2，餘由原告負擔。
本判決第一項得假執行。
    事實及理由
一、原告主張：訴外人潘恒健與原告為夫妻，被告明知潘恒健為
    有配偶之人，竟於民國110年1月間與之交往，後於110年4月
    分手。嗣被告於110年12月1日晚間至原告住處騷擾，潘恒健
    始向原告坦承曾與被告交往，潘恒健並將其與被告間之簡訊
    提供原告，有諸如「我愛你」、「我很愛你」等訊息，可知
    被告侵害原告基於配偶關係之身分法益而情節重大，致原告
    精神上痛苦，爰依民法侵權行為之法律關係，請求被告賠償
    精神慰撫金等情。並聲明：被告應給付原告新臺幣（下同）
    100萬元，及自起訴狀繕本送達翌日起至清償日止，按年息5
    %%計算之利息。
二、被告則以：潘恒健是被告的薩克斯風老師，雖有各自家庭，
    但潘恒健對被告熱烈追求，被告受潘恒健之溫柔體貼打動，
    因而與之交往，然而雙方關係一直讓被告感到困擾，因而於
    110年4月9日向潘恒健提分手。但依據臺灣臺北地方法院109
    年度訴字第41號民事判決意旨，原告不能主張配偶權受侵害
    向被告請求損害賠償等語置辯。並聲明：原告之訴駁回。
三、兩造不爭執之事實：
（一）潘恒健與原告為夫妻。
（二）被告明知潘恒健為有配偶之人，於110年1月間與之交往，
      後於110年4月分手。
四、得心證之理由：
（一）按民法第184條第1項前段規定，以權利之侵害為侵權行為
      要件之一，故有謂非侵害既存法律體系所明認之權利，不
      構成侵權行為。惟同法條後段規定，故意以背於善良風俗
      之方法加害於他人者，亦同。則侵權行為係指違法以及不
      當加損害於他人之行為而言，至於侵害係何權利，要非所
      問。而所謂違法以及不當，不僅限於侵害法律明定之權利
       ，即違反保護個人法益之法規，或廣泛悖反規律社會生
      活之根本原理的公序良俗者，亦同。通姦之足以破壞夫妻
      間之共同生活而非法之所許，此從公序良俗之觀點可得斷
      言 ，不問所侵害係何權利，對於配偶之他方應構成共同
      侵權行為。婚姻係以夫妻之共同生活為其目的，配偶應互
      相協力保持其共同生活之圓滿安全及幸福，而夫妻互守誠
      實，係為確保其共同生活之圓滿安全及幸福之必要條件，
      故應解為配偶因婚姻契約而互負誠實之義務，配偶之一方
      行為不誠實，破壞共同生活之圓滿安全及幸福者，即為違
      反因婚姻契約之義務而侵害他方之權利（最高法院55年台
      上字第2053號民事判例要旨參照）。而不法侵害他人基於
      父、母、子、女或配偶關係之身分法益而情節重大者，被
      害人雖非財產上之損害，亦得請求賠償相當之金額，亦為
      民法第195條第3項準用第1項前段所明定。
（二）被告既自認其明知潘恒健為有配偶之人，仍接受潘恒健之
      追求，於110年1月至4月間與之交往之事實，按一般社會
      通念，即堪認被告故意以背於善良風俗之方法，不法侵害
      原告基於配偶關係之身分法益而情節重大，致原告精神上
      痛苦乃屬當然，故被告自應依上開規定負損害賠償責任，
      殊無疑義，不容如被告所引之見解，置法律明文於不顧。
      若法院或當事人認有聲請法規範憲法審查之理由，大可循
      憲法訴訟法有關程序處理，不得恣意為之，附此敘明。
（三）茲原告就其非財產上之損害，請求被告賠償相當之金額。
      其核給之標準固與財產上損害之計算不同，然非不可斟酌
      雙方身分資力與加害程度，及其他各種情形核定相當之數
      額（最高法院51年台上字第223號民事判例要旨參照）。
      經斟酌兩造所陳報學經歷、職業工作、收入及財產狀況之
      情形（見本院卷第76頁）及本院調取兩造之稅務電子閘門
      所得財產調件明細表（置於本院卷所附證物袋內）暨前揭
      被告行為之程度等一切情狀，衡量原告得請求之慰撫金應
      以50萬元為相當，逾此金額則屬過高。
（四）綜上所述，原告基於民法侵權行為之法律關係，請求被告
      給付100萬元，及自起訴狀繕本送達翌日即111年3月19日
      起至清償日止，按年息5%計算之法定遲延利息，在50萬元
      本息範圍內，為有理由，應予准許；逾此部分之請求，為
      無理由，應予駁回。
（五）原告勝訴部分，本判決所命給付之金額未逾50萬元，爰依
      職權宣告假執行。
五、本件事證已臻明確，兩造其餘之攻擊、防禦方法，核與判決
    結果不生影響，毋庸逐一論列，併此敘明。
六、訴訟費用負擔之依據：民事訴訟法第79條。
中　　華　　民　　國　　111 　年　　11　　月　　10　　日
                  民事第三庭    法  官  蔡嘉裕
正本係照原本作成。
如對本判決上訴，須於判決送達後20日內向本院提出上訴狀。如
委任律師提起上訴者，應一併繳納上訴審裁判費。
中　　華　　民　　國　　111 　年　　11　　月　　10　　日
                                書記官  譚鈺陵